臺灣高雄地方法院刑事判決　　　　　　　94年度訴字第2942號
　　公　訴　人　臺灣高雄地方法院檢察署檢察官
　　被　　　告　乙○○
上列被告因違反毒品危害防制條例案件，經檢察官提起公訴（94
年度毒偵字第6208號），被告經訊問後為有罪之陳述，本院合議
庭裁定由受命法官獨任進行簡式審判程序，並判決如下：
    主  文
乙○○連續施用第一級毒品，累犯，處有期徒刑捌月；又連續施
用第二級毒品，累犯，處有期徒刑陸月。扣案之第二級毒品甲基
安非他命成分之晶體壹包（驗後毛重零點肆公克）沒收銷燬之。
應執行有期徒刑壹年。扣案第二級毒品甲基安非他命成分之晶體
壹包（驗後毛重零點肆公克）沒收銷燬之。
    事實及理由
一、本件被告乙○○所犯係死刑、無期徒刑、最輕本刑為3 年以
    上有期徒刑以外之罪，其於準備程序中就被訴事實為有罪之
    陳述，經審判長告知簡式審判程序之旨，並聽取公訴人及被
    告之意見後，本院合議庭認宜進行簡式審判程序，依刑事訴
    訟法第273 條之1 第1 項規定，合議裁定由受命法官獨任進
    行簡式審判程序，合先敘明。
二、乙○○前因施用毒品案件，經本院92年毒聲字第4199號裁定
    送觀察、勒戒，因無繼續施用毒品之傾向，於民國92年7 月
    18日觀察、勒戒執行完畢釋放，並由臺灣高雄地方法院檢察
    署檢察官以92年度毒偵字第4148號為不起訴之處分確定。嗣
    又因施用毒品案件，經本院以93年度簡字第2853號判處有期
    徒刑4 月確定，甫於94年4 月14日易科罰金執行完畢。詎仍
    不知悔改，未戒除毒癮，明知海洛因、甲基安非他命為毒品
    危害防制條例第2 條第2 項第1 款、第2 款明定之第一級毒
    品、第二級毒品，不得施用或持有，仍於前述觀察勒戒執行
    完畢釋放後5 年內，復基於施用第一級毒品及第二級毒品之
    概括之犯意，自94年6 月20日起至94年7 月12日止，在高雄
    市不特定賓館，以將海洛因摻入香菸、將甲基安非他命置入
    玻璃球以火燒烤之方式，連續施用第一級海洛因、第二級毒
    品甲基安非他命。旋經警於94年7 月12日1 時30分許，在高
    雄市○鎮區○○路150 巷1 弄7 號前查獲，並扣得第二級毒
    品甲基安非他命成分之晶體壹包（驗後毛重0.4 公克）。案
    經高雄市政府警察局前鎮分局報告臺灣高雄地方法院檢察署
    檢察官偵查起訴。
三、本件證據部分除補充：「本院依職權送高雄醫學大學附設中
    和紀念醫院檢驗之94年10月11日檢驗報告1 紙」、「被告於
    本院準備程序及審判程序中之陳述」外，餘均引用檢察官起
    訴書所載（如附件）。訊據被告對上揭事實坦承不諱，且其
    為警查獲時所採取之尿液，經送請高雄市立凱旋醫院檢驗結
    果，呈嗎啡及甲基安非他命之陽性反應，此有高雄市立凱旋
    醫院94年7 月19日濫用藥物尿液檢驗報告書1 紙附於94年毒
    偵字第6208號卷第16頁、嫌疑人真實姓名對照表附於警卷可
    查。而扣案之第二級毒品甲基安非他命成分之晶體1 包，經
    高雄醫學大學附設中和紀念醫院鑑定亦呈甲基安非他命反應
    ，亦有該院檢驗報告1 紙在94年訴字第2942號卷足稽。此外
    ，復有扣押物品清單1 紙可參，足認被告之自白與事實相符
    ，本件事證明確，被告施用第一級毒品海洛因、第二級毒品
    甲基安非他命之事實，堪以認定。而被告前曾因施用毒品案
    件，經本院92年毒聲字第4199號裁定送觀察、勒戒，因無繼
    續施用毒品之傾向，於92年7 月18日觀察、勒戒執行完畢釋
    放，其於觀察、勒戒執行完畢後5 年內再犯本案施用毒品罪
    ，應依法論科。
四、按海洛因、甲基安非他命為毒品危害防制條例第2 條第2 項
    第1 款、第2 款所明定之第一級、第二級毒品。核被告乙○
    ○所為，其施用第一級毒品犯行部分，係犯同條例第10條第
    1 項之施用第一級毒品罪；其施用第二級毒品犯行部分，係
    犯同條例第10條第2 項之施用第二級毒品罪。被告持有海洛
    因、甲基安非他命之犯行屬低度行為，應為施用之高度行為
    吸收，不另論罪。被告先後數次施用第一級、第二級毒品之
    犯行，均時間緊接，犯罪方法相同，且觸犯基本構成要件相
    同之罪名，均為連續犯，爰依刑法第56條之規定以1 罪論，
    並均依法加重其刑。被告上開所犯2 罪，犯意各別，行為互
    異，應予以分論併罰。又被告前因施用毒品案件，經本院以
    93 年 度簡字第2853號判處有期徒刑4 月確定，甫於94年4
    月14 日 易科罰金執行完畢，此有臺灣高等法院被告前案記
    錄表1件 在卷可查，其受有期徒刑執行完畢後，5 年以內再
    犯本案有期徒刑以上之罪，為累犯，應依刑法第47條規定，
    遞予加重其刑。審酌被告前因施用毒品案件，經觀察、勒戒
    後，仍未能徹底戒絕毒品，再度施用毒品，顯見其無戒毒悔
    改之意，惟念其施用造成生命危險之毒品，僅戕害一己之身
    體健康，所為尚未害及他人，及其施用之次數、頻率，及犯
    後坦承犯行態度良好等一切情狀，各量處如主文所示之刑及
    定應執行刑，以資懲儆。
五、扣案之第二級毒品甲基安非他命成分之晶體1 包（驗後毛重
    0.4 公克），經鑑定確屬第二級毒品甲基安非他命，如前所
    述，爰依毒品危害防制條例第18條第1 項前段規定宣告沒收
    銷燬之。至於鑑驗所耗用之第二級毒品甲基安非他命，業經
    滅失，自無庸宣告沒收銷燬之。
六、按判決應宣示之，但不經言詞辯論之判決，不在此限，刑事
    訴訟法第224 條第1 項定有明文。又裁判製作裁判書者，除
    有特別規定外，應以正本送達於當事人、代理人、辯護人及
    其他受裁判之人，同法第227 條第1 項亦有明定。是裁判如
    經宣示者，於宣示時對外發生效力；如未經宣示、公告時，
    則於該裁判送達於當事人、代理人、辯護人或其他受裁判之
    人時，始對外發生裁判之效力。而經宣示之判決，於最後審
    理事實法院宣示判決後始行發生之事實，既非該法院所得審
    判，即為該案判決之既判力所不及，其既判力對於時間效力
    之範圍，固應以最後審理事實法院之宣示判決日為判斷之標
    準，因而經宣示得上訴於高等法院之第一審刑事判決，如未
    據上訴，其既判力之時點，固應至宣判之日。惟若第一審之
    判決，因未經言詞辯論，而未宣示及對外公告，嗣該判決送
    達後，因未上訴而確定，該判決因未經宣示及公告，應以其
    正本最先送達於當事人之時，對外發生效力，而以之為該判
    決確定既判力範圍之時點，最高法院90年度台非字第243 判
    決意旨參照。被告前因施用毒品案件，經本院於94年3 月30
    日以94年度簡字第1093號判處有期徒刑3 月，檢察官於94年
    4 月25日收受該判決，上開判決因被告部分公示送達，至94
    年7 月27日始確定，此分別有辦理施用毒品案件核退作業之
    案卷資料檢查表在94年度毒偵字第6208號卷第15頁、臺灣高
    雄地方法院辦理刑事案件電話記錄查詢表在卷可查。揆諸上
    開說明，本件被告施用第一級、第二級毒品之時間係自94年
    6 月20日起，自非上開判決既判力效力所及，附此敘明。
據上論斷，應依刑事訴訟法第273 條之1 第1 項、第299 條第1
項前段、第310 條之2 、第450 條、第454 條第2 項，毒品危害
防制條例第10條第1 項、第2 項、第18條第1 項前段，刑法第11
條、第56條、第51條第5 款、第47條，判決如主文。
本案經檢察官甲○○到庭執行職務。
中　　華　　民　　國　　94　　年　　10　　月　　24　　日
                  刑事第二庭    法　官  何佩陵
以上證明與原本無異。
如不服本判決，應於判決送達後10日內，向本院提出上訴狀。
中　　華　　民　　國　　94　　年　　10　　月　　24　　日
                                書記官  張家瑜
附錄法條
毒品危害防制條例第10條
施用第一級毒品者，處 6 月以上 5 年以下有期徒刑。
施用第二級毒品者，處 3 年以下有期徒刑。
